臺灣高等法院臺中分院刑事裁定　　　　　　　　　　　九十四年度交抗字第七三號
　　抗　告　人
　　即受處分人　甲○○○○合國際有限公司
　　代　表　人　郭政錩
右列抗告人因聲明異議案件，不服臺灣台中地方法院中華民國九十三年十二月三十一
日所為裁定（九十三年度交聲字第六七五號）提起抗告，本院裁定如左：
    主      文
抗告駁回。
    理      由
一、抗告意旨略以：抗告人有錄影可證系爭投幣桿錢放進去又退出來有瑕疵，原審未
    調查及採酌，即貿然駁回抗告人異議之聲請，自有未洽，爰依法提起抗告，請將
    原裁定撤銷等語。
二、按汽車駕駛人在道路收費停車處所停車不依規定繳費者，處新台幣六百元以上一
    千二百元以下罰鍰，道路交通管理處罰條例第五十六條第一項第十一款定有明文
    。經查：本件抗告人甲○○○○合國際有限公司所有之車號ＤＪ─７２６０號自
    小客車於九十三年四月三十日十五時，在南京東路三段七十號周邊，為台北市政
    府交通局台北市停車管理處舉發因「在道路收費停車處所停車不依規定繳費」違
    規等情，有北市停交字第１Ａ0000000號舉發通知單、採證相片二紙在卷
    可稽，雖抗告人於原審辯稱：該停車計時器故障，第一枚十元進了，投第二枚就
    掉出來，再投，進了，當投第三枚，再怎麼投，就是掉出來，投了幾次，最後，
    不掉出來了（可能是卡在錶裡），顯有重大瑕疵，另台北市政府所採限制停車，
    已經違反憲法所賦予人民自由的權利云云，惟據卷附台北市停車管理處九十三年
    六月十八日以北市停四字第０９３３４５２４７００號函檢附之九十三年五月六
    日以北市停四字第０９３３３２４８４００號電子郵件回覆略以：「１、查停車
    處所之限時停車格位，係為民眾短時間停車需求而設，但是須主動投幣，最多一
    個小時（減少需要長時間停車駕駛人佔用，以提高停車位周轉率，讓需要短時間
    停車者可以很快找到停車位，避免車流繞行及違規停車），其格內地面上標有限
    時停車位文字及車位標號，格位旁並有告示牌（內容為『未依規定投幣繳費』或
    『逾時者均不得補繳費，並以違規停車處罰』供車輛駕駛人辨識遵循，駕駛人當
    應遵守告示牌規定之義務。２、經我們向維修（投幣器機具）中心查證，當天該
    限時停車位之投幣器機具並無故障維修記錄（您去電維修中心通報表據故障是１
    ５：２２已被開立告發通知單後才報備，並非於第一時間內採取必要之措施），
    惟為求慎重再調閱該機具表內計時器資料也顯示正常運作，亦即是從１４：０８
    投幣２０元（截止時間為１４：４８）後至１５：２４前並無再投幣紀錄，顯係
    投幣不足」等語。核與原審卷附舉發採證相片及各區段計時器故障記錄表、投幣
    紀錄表、錶具故障確認單、維修通報日報表所載及證人顏沈祥於原審結證：「本
    件是我舉發的。當時我有去巡視投幣口裡面是空的，且有攝影存證。當時我有照
    相，如果有故障都會有紀錄，且會有維修小組去維修。」等語均相符合（見原審
    法院九十三年十月二十七日庭訊筆錄）。又系爭限時停車格位，既係台北市政府
    為提高停車位周轉率，讓需要短時間停車者可以快速找到停車位，避免車流繞行
    及違規停車而設，並於格位內及格位旁為告示，自無違剝奪人民自由權利可言。
    原審審酌上情認該投幣桿於異議人停車前後投幣運作正常，並無異議人所辯之情
    形，且異議人報修時間係被舉發違規時間之後，並非於發現無法投幣之第一時間
    內報修，認異議人所辯無據，而駁回異議人之聲明異議，核無不當。抗告人所提
    出之錄影紀錄，顯示編號○四五之投幣桿有一投幣即退出之情形，雖可證台北市
    政府所設之投幣桿有此瑕疵之情形，然究未能據此即認系爭投幣捍於抗告人投幣
    時有此情形，況依上開舉發採證相片、各區段計時器故障記錄表、投幣紀錄表、
    錶具故障確認單、維修通報日報表所載及證人顏沈祥之證述顯示，系爭投幣桿於
    案發時並無故障之情形如上述，亦難以台北市政府未予封存採人工收費即為有利
    抗告人之認定，抗告人右開抗告並無理由，應予駁回。
三、據上論斷，應依道路交通案件處理辦法第二十六條、刑事訴訟法第四百十二條，
    裁定如主文。
中      華      民      國      九十四      年    二    月    二十四    日
                                    臺灣高等法院臺中分院刑事第九庭
                                          審判長法  官  陳  筱  珮
                                                法  官  張  國  忠
                                                法  官  康  應  龍
右正本證明與原本無異。
不得再抗告。
                                                書記官  許  書  瑜
中      華      民國      九十四   年      二       月   二十五   日
                                                                        Ｒ
